【裁判字號】    90,交易,350
【裁判日期】    900619
【裁判案由】    公共危險等
【裁判全文】
臺灣高雄地方法院刑事判決                          九十年度交易字第三五號
    公訴人  臺灣高雄地方法院檢察署檢察官
    被  告  乙○○
右列被告因公共危險案件，經檢察官提起公訴（九十年度偵字第九一六九號），本院
判決如左：
    主  文
乙○○服用酒類，不能安全駕駛動力交通工具而駕駛，處拘役伍拾玖日，如易科罰金
，以參佰元折算壹日。
其餘被訴傷害部分，公訴不受理。
    事  實
一、乙○○於民國九十年四月十五日清晨飲用啤酒等酒類後，雖其視覺及行為反應能
    力嚴重降低，判斷力及駕駛體能明顯受損，而不能安全駕駛動力交通工具，惟仍
    於同日上午七時許，貿然駕駛車牌號碼Ｕ二─二一八七號自用小客車，沿高雄市
    前金區○○○路由南向北行駛。嗣於同日上午七時四十五分許，途經高雄市○○
    區○○路二三七之一號前時，不慎越過分向限制線而駛入對向車道，適甲○○駕
    駛車牌號碼ＸＱ─四０四九號自用小客車沿高雄市前金區○○○路由北向南行駛
    至該地，甲○○因而煞避不及，其駕駛之自用小客車左前車頭遂與乙○○所駕駛
    之前開自用小客車左前車頭正面相撞，甲○○因此受有頭部外傷、胸部挫傷及頭
    皮裂傷等傷害（傷害部分業經撤回告訴），經到場警員當場以酒精測試器測試，
    乙○○呼氣酒精濃度測定值達每公升零點九八毫克。
二、案經高雄市政府警察局新興分局移送臺灣高雄地方法院檢察署檢察官偵查起訴。
    理  由
甲、有罪部分
一、右揭犯罪事實，業據被告乙○○迭於警訊、偵查及本院審理時坦承不諱，核與告
    訴人甲○○所述情節相符，並有高雄市政府警察局舉發違反道路交通管理事件通
    知單影本、高雄市○○○○○道路交通事故調查報告影本、被告與告訴人所駕駛
    之自用小客車受損情況照片二幀，及重仁骨科醫院診斷證明書各一紙在卷可稽，
    而就醫學文獻所知，酒精對人體造成之影響，於呼氣時酒精濃度達每公升零點二
    五毫克即會輕度中毒，造成輕度協調功能降低，呼氣酒精濃度達每公升零點五毫
    克時屬輕到中度中毒症狀，出現反應較慢、感覺減低、影響駕駛之狀況，呼氣時
    酒精濃度達每公升一毫克時，已呈中度中毒，並有步態不穩、噁心嘔吐、精神混
    惑不清晰之症狀發生，此有行政院國軍退除役官兵輔導委員會臺北榮民總醫院八
    十八年八月五日（八八）北總內字第二六八六八號函文可據，參考德國及美國，
    對於呼氣酒精濃度達每公升零點五五毫克，肇事率即達一般正常人十倍之認定標
    準（見法務部八十八年五月十八日法八八檢字第一六六九號函），本件被告於事
    故當時經警當場以酒精測試器測試，呼氣酒精濃度測定值既達每公升零點九八毫
    克，瀕臨中度中毒，有酒精測試數據報告一紙附卷可證，顯見事故當時其行為反
    應能力已嚴重降低，判斷力及駕駛體能亦明顯受損而影響駕駛，並因而不慎越過
    分向限制線駛入對向車道，與告訴人所駕駛之自用小客車相撞而肇事，堪認其確
    已達不能安全駕駛動力交通工具之程度，其犯行洵足認定，應依法加以論科。
二、核被告乙○○所為，係犯刑法第一百八十五條之三服用酒類不能安全駕駛動力交
    通工具而駕駛罪。爰審酌被告之犯罪動機、目的、手段，與生活狀況、品行、智
    識程度，其甫於八十九年十一月間因酒後駕車肇事，遭臺灣宜蘭地方法院以八十
    九年度羅交簡字第一二五號判決判處罰金一萬元確定，竟不知記取教訓，漠視其
    酒後駕車之行為對往來公眾及自身具高度危險性，置自己及公眾安全於不顧，於
    短時間內再犯本罪，惟其犯後態度良好，且已與告訴人達成和解，賠償其所受損
    害，暨其於本院審理時確表露改過之心等一切情狀，量處如主文所示之刑，並諭
    知易科罰金之折算標準，以示儆懲。
乙、不受理部分
一、公訴意旨略以：被告乙○○於九十年四月十五日清晨飲用啤酒等酒類後，雖其視
    覺及行為反應能力嚴重降低，判斷力及駕駛體能明顯受損，而不能安全駕駛動力
    交通工具，惟仍於同日上午七時許，貿然駕駛車牌號碼Ｕ二─二一八七號自用小
    客車，沿高雄市前金區○○○路由南向北行駛。嗣於同日上午七時四十五分許，
    途經高雄市○○區○○路二三七之一號前時，應注意車前狀況以隨時採取必要之
    安全措施，且注意汽車在劃有分向限制線之路段，不得駛入來車之車道內，而依
    當時情狀並無不能注意之情形，竟疏未注意，不慎越過分向限制線而駛入對向車
    道，適告訴人甲○○駕駛車牌號碼ＸＱ─四０四九號自用小客車沿高雄市前金區
    ○○○路由北向南行駛至該地，告訴人因而煞避不及，其駕駛之自用小客車左前
    車頭遂與被告所駕駛之前開自用小客車左前車頭正面相撞，告訴人因此受有頭部
    外傷、胸部挫傷及頭皮裂傷等傷害，因認被告涉犯刑法第二百八十四條第一項前
    段之過失傷害罪嫌等語。
二、按告訴乃論之罪，告訴人於第一審辯論終結前得撤回其告訴，且告訴經撤回者，
    應諭知不受理之判決，刑事訴訟法第二百三十八條第一項、第三百零三條第三款
    分別定有明文。查本件告訴人告訴被告乙○○過失傷害部分，公訴人認被告係犯
    刑法第二百八十四條第一項前段之過失傷害罪，依同法第二百八十七條前段規定
    ，須告訴乃論，茲因雙方已達成和解，告訴人並於九十年六月十五日當庭撤回其
    告訴（見同日審判筆錄），揆諸首開規定及說明，本件關於其被訴過失傷害部分
    自毋須經言詞辯論，逕為諭知不受理之判決。
據上論斷，應依刑事訴訟法第二百九十九條第一項前段、第三百零三條第三款、第三
百零七條，刑法第一百八十五條之三、第四十一條第一項，罰金罰鍰提高標準條例第
一條前段、第二條，判決如主文。
本案經檢察官吳秋瑩到庭執行職務。
中      華      民      國    九十      年      六      月     十九     日
                                臺灣高雄地方法院刑事第七庭
                                  法  官 劉傑民
右正本證明與原本無異。
如不服本判決，應於判決送達後十日內，向本院提出上訴狀。
               書記官 黃琬婷
中      華      民      國    九十      年      六      月     十九     日
附錄本案科刑判決法條：
刑法第一百八十五條之三
服用毒品、麻醉藥品、酒類或其他相類之物，不能安全駕駛動力交通工具而駕駛者，
處一年以下有期徒刑、拘役或三萬元以下罰金。


司法院資訊處製作；財團法人民間司法改革基金會備份。
